【裁判字號】    92,訴,2064
【裁判日期】    920915
【裁判案由】    毒品危害防制條例
【裁判全文】
臺灣高雄地方法院刑事判決                        九十二年度訴字第二○六四號
公  訴  人  臺灣高雄地方法院檢察署檢察官
被      告  甲○○
右列被告因違反毒品危害防制條例案件，經檢察官提起公訴（九十二年度毒偵字第四
四八七號），及移
程序進行中，就被訴事實為有罪之陳述，經本院告知簡式審判程序意旨，並聽取公訴
人及被告之意見後，本院合議庭裁定依簡式審判程序審理，本院判決如左：
    主  文
甲○○連續施用第一級毒品，處有期徒刑拾月，扣案之海洛因壹包（淨重貳拾陸點陸
陸公克、包裝重壹點貳壹公克）、殘留有海洛因之注射針筒貳支、吸管壹支均沒收銷
燬之。又連續施用第二級毒品，處有期徒刑陸月，扣案之安非他命壹包（驗後毛重壹
拾貳點肆公克）沒收銷燬之。應執行有期徒刑壹年貳月，扣案之海洛因壹包（淨重貳
拾陸點陸陸公克、包裝重壹點貳壹公克）、殘留有海洛因之注射針筒貳支、吸管壹支
、安非他命壹包（驗後毛重壹拾貳點肆公克）均沒收銷燬之。
    事  實
一、甲○○前因施用毒品案件，經本院裁定送觀察勒戒後，認有繼續施用毒品之傾向
    ，再經本院裁定令入戒治處所施以強制戒治，經停止戒治及撤銷停止戒治後，於
    民國八十九年十二月十六日戒治期滿，嗣經臺灣高雄地方法院檢察署檢察官於九
    十年二月五日以九十年度戒毒偵字第一三九號為不起訴處分確定。詎其猶不知悔
    改，復基於施用第一級毒品海洛因之概括犯意，自九十一年十一月間某日起，至
    九十二年六月三日下午五時許，在其位於高雄縣橋頭鄉○○村里○○路六十八號
    家中，連續施用第一級毒品海洛因多次；另其又基於施用第二級毒品安非他命之
    概括犯意，自九十一年十一月間某日起，至同年十二月一日下午五時許，在臺南
    市○○○○街五十號九樓等處，連續施用第二級毒品安非他命多次，為警先於九
    十一年十二月二日下午五時十分許，在臺南市○○○○街五十號九樓查獲，並扣
    得海洛因一包（淨重二六．六六公克、包裝重一．二一公克）、安非他命一包（
    驗前毛重一二．五公克、驗後毛重一二．四公克）、殘留有海洛因之注射針筒二
    支、吸管一支，又採尿送驗後，結果呈嗎啡及安非他命陽性反應；另於九十二年
    六月四日下午六時五十分許，再因毒品案件經警通知其至高雄縣察局岡山分局製
    作筆錄時，經採尿送驗後，結果呈嗎啡陽性反應，因而查獲。
二、案經臺南縣警察局及高雄縣警察局岡山分局移送臺灣高雄地方法院檢察署檢察官
    偵查起訴及移送併案審理。
    理  由
一、右揭犯罪事實，業據被告於偵查及本院審理時坦白承認，核與其前後為警查獲時
    ，所採集尿液經送驗後分別呈嗎啡及安非他命、嗎啡陽性反應相符，此有臺南縣
    衛生局九十一年十二月三十日衛收字第○九一○○三九○三三號、高雄縣政府衛
    生局九十二年六月十七日九二煙檢字第一○九○號尿液檢驗成績書二紙在卷可稽
    （詳本院卷第三四頁、併案警卷第五頁）；另被告前次經警查獲時，並扣得白粉
    、晶體各一包及注射針筒二支、吸管一支，經送驗後，確有海洛因之成分、呈安
    非命及嗎啡陽性反應，亦分別有法務部調查局及高雄醫學大學附設中和紀念醫院
    出具之鑑定通知書一紙及檢驗報告三份為證（詳本院卷第三七頁、三九之三至五
    頁），足認被告前開自白與事實相符，堪以採信。
二、次查被告前因施用毒品案件，經本院裁定送觀察勒戒後，認有繼續施用毒品之傾
    向，再經本院裁定令入戒治處所施以強制戒治，經停止戒治及撤銷停止戒治後，
    於八十九年十二月十六日戒治期滿，嗣經臺灣高雄地方法院檢察署檢察官於九十
    年二月五日以九十年度戒毒偵字第一三九號為不起訴處分確定等情，有臺灣高等
    法院被告全國前案紀錄表在卷可稽，是被告於不起訴處分後五年內再施用第一、
    二級毒品之犯行，洵堪認定，從而本件事證明確，自應依法論科。
三、核被告所為，係犯毒品危害防制條例第十條第一項、第二項施用第一級毒品及第
    二級毒品罪。被告分別持有第一級毒品、第二級毒品之低度行為，各為其進而施
    用之高度行為所吸收，均不另論罪。被告先後多次施用第一、二級毒品之行為，
    時間緊接，觸犯構成要件相同之罪，顯係基於概括犯意為之，應依連續犯之規定
    論以一罪，並加重其刑。公訴人雖僅就被告自九十一年十一月間某日起至同年十
    二月一日施用第一、二級毒品之犯行起訴，惟就犯罪事實一部起訴者，其效力及
    於全部，是被告至九十二年六月三日前施用第一級毒品海洛因之行為，既與前開
    施用第一級毒品之犯行，有連續犯之裁判上一罪之關係，且經檢察官併案審理，
    自為起訴效力所及，本院自應併予審理。又被告所犯上開二罪，犯意各別，罪名
    不同，應分論併罰之。爰審酌被告前因施用毒品經觀察勒戒及強制戒治後，仍未
    能戒除毒癮，足認其依賴毒品已深，惟念其犯後坦承犯行，且所犯之罪係自戕行
    為等一切情狀，分別量處如主文所示之刑，並定其應執行刑，以資懲戒。扣案之
    白粉一包（淨重二六．六六公克、包裝重一．二一公克）、晶體一包（驗前毛重
    一二．五公克、驗後毛重一二．四公克）、注射針筒二支、吸管一支，經送驗後
    確有海洛因之成分及呈安非他命、嗎啡之陽性反應，已如前述，又包裝袋及注射
    針筒、吸管與海洛因、安非他命均無法剝離，均應依毒品危害防制條例第十八條
    第一項前段之規定沒收銷燬之。至於鑑驗耗損之毒品，既已滅失，爰不另行諭知
    沒收銷燬之。
據上論斷，應依刑事訴訟法第二百七十三條之一第一項、第二百九十九條第一項前段
，毒品危害防制條例第十條第一項、第二項、第十八條第一項前段，刑法第十一條前
段、第五十六條、第五十一條第五款，判決如主文。
本案經檢察官乙○○到庭執行職務。
中      華      民      國      九十二      年      九    月    十五    日
                                      臺灣高雄地方法院刑事第九庭
                                          法  官    吳為平
右正本證明與原本無異。
如不服本判決，應於判決送達後十日內，向本院提出上訴狀。
                                          書記官    曾秀鳳
中      華      民      國      九十二      年      九    月    十七    日
附錄論罪科刑法條：
毒品危害防制條例第十條
施用第一級毒品者，處六月以上五年以下有期徒刑。
施用第二級毒品者，處三年以下有期徒刑。


司法院資訊處製作；財團法人民間司法改革基金會備份。
